【裁判字號】    99,簡,1109
【裁判日期】    990226
【裁判案由】    毒品危害防制條例
【裁判全文】
臺灣板橋地方法院刑事判決              99年度簡字第1109號
公  訴  人  臺灣板橋地方法院檢察署檢察官
被      告  甲○○
上列被告因違反毒品危害防制條例案件，經檢察官提起公訴（九
十八年度毒偵字第二八○七、三六三七號），被告自白犯罪，本
院改行簡易判決處刑程序審理，判決如下：
    主  文
甲○○施用第二級毒品，處有期徒刑肆月，如易科罰金，以新臺
幣壹仟元折算壹日；又施用第二級毒品，處有期徒刑肆月，如易
科罰金，以新臺幣壹仟元折算壹日，扣案之第二級毒品甲基安非
他命（分別驗餘淨重零點零捌柒公克、零點柒玖玖公克），
沒收銷燬之，外包裝袋貳個，均沒收之。應執行有期徒刑陸月，
如易科罰金，以新臺幣壹仟元折算壹日，扣案之第二級毒品甲基
安非他命（分別驗餘淨重零點零捌柒公克、零點柒玖玖公克
），沒收銷燬之，外包裝袋貳個，均沒收之。
    事  實
一、甲○○前於民國九十四間因施用毒品案件，經臺灣板橋地方
    法院以九十四年度少調字第九七三號裁定送觀察、勒戒後，
    因認無繼續施用傾向，經本院於九十四年十一月三十日以九
    十四年度少調字第九七三號不付審理裁定確定。詎猶不知悛
    悔，於上開觀察、勒戒期滿後五年內，復基於施用第二級毒
    品甲基安非他命之犯意：(一)於九十八年四月七日上午某時許
    ，在臺北縣板橋市○○○路二十號十樓之二友人曹祥利住處
    ，以將甲基安非他命放入玻璃球吸食器中，用火燒烤吸食煙
    霧之方式，施用第二級毒品甲基安非他命乙次，於同年月日
    上午十時三十分許，在上址為警當場一併查獲，並扣得曹祥
    利所有之安非他命吸食器二個。(二)於九十八年五月十二日上
    午六時許，在臺北縣中和市○○路某處友人住處，以將甲基
    安非他命放入玻璃球吸食器中，用火燒烤吸食煙霧之方式，
    施用第二級毒品甲基安非他命乙次，嗣於同年月十四日中午
    十二時三十分許，為警在臺北縣中和市○○路一一五號前為
    警查獲，並扣得甲○○所有用餘之甲基安非他命二包（分別
    驗餘淨重○．○八三七公克、○．七九三九公克）。
二、案經臺北縣政府警察局板橋暨臺北市政府警察局內湖分局移
    送臺灣板橋地方法院檢察署檢察官偵查起訴，本院改行簡易
    判決處刑程序審理。
    理  由
一、訊據被告甲○○對於在上揭時、地施用甲基安非他命之犯行
    均坦承不諱。被告為警查獲後所採之尿液，分別以ＥＩＡ酵
    素免疫分析法初驗、ＧＣ／ＭＳ氣相層析質譜儀法確認複驗
    後均呈安非他命類之陽性反應，此有卷附九十八年四月二十
    三日臺灣檢驗科技股份有限公司濫用藥物檢驗報告書一紙（
    見九十八年度毒偵字第二八○七號卷第五十頁）、九十八年
    五月二十七日臺灣尖端先進生技醫藥股份有限公司濫用藥物
    檢驗報告書一紙（見九十八年度毒偵字第三六三七號卷第四
    十頁）足稽，扣案之白色透明結晶二包袋，經鑑定結果，檢
    出甲基安非他命成分（分別驗餘淨重○．○八三七公克、○
    ．七九三九公克），此有卷附交通部民用航空局航空醫務中
    心九十八年六月二日航藥鑑字第○九八二六五九號毒品鑑定
    書一紙可查（見九十八年度毒偵字第三六三七號卷第三十五
    頁）。被告曾於九十四間因施用毒品案件，經臺灣板橋地方
    法院以九十四年度少調字第九七三號裁定送觀察、勒戒後，
    因認無繼續施用傾向，經本院於九十四年十一月三十日以九
    十四年度少調字第九七三號不付審理裁定確定，被告於觀察
    、勒戒執行完畢釋放後之五年內，再犯本件施用毒品罪，於
    毒品危害防制條例第二十三條第二項有關起訴之規定相合，
    此有臺灣高等法院被告前案紀錄表、臺灣高等法院在監在押
    全國紀錄表附卷可按。其出於自由意志之自白與事實相符，
    事證明確，犯行堪以認定，應依法論科。
二、被告於上揭觀察、勒戒執行完畢釋放後，再犯本件施用毒品
    之犯行，核其施用第二級毒品甲基安非他命，所為係犯同條
    例第十條第二項之施用第二級毒品罪。其施用前後非法持有
    甲基安非他命之行為，為施用毒品之當然手段，應為施用毒
    品之行為所吸收，均不另論罪。被告所犯上揭施用第二級毒
    品罪，犯意各別，行為互殊，應予分論併罰。爰審酌被告屢
    次施用毒品而不思悔改，品行不端，意志力薄弱，其施用毒
    品經觀察、勒戒後，仍無法斷絕施用毒品惡習，若非將其處
    以較長之刑期，與社會上毒品來源隔離，使其能深自反省，
    斷絕與毒品之接觸，不足以改正施用毒品惡習，並懲所犯及
    被告犯罪後對於施用毒品之犯行，已經坦承，態度良好等一
    切情狀，分別量處如主文所示之刑，以資懲儆，並定其應執
    行之刑及諭知易科罰金之折算標準。末查，扣案被告施用所
    餘之甲基安非他命（分別驗餘淨重○．○八三七公克、○．
    七九三九公克），為查獲之毒品，不問屬於犯人與否，應依
    毒品危害防制條例第十八條第一項前段之規定，沒收銷燬之
    ；至扣案之毒品外包裝袋二個，則係被告所有供施用毒品所
    用之物，業據被告於本院審理時供承在卷，爰依刑法第三十
    八條第一項第二款之規定，沒收之。至於扣案之供被告施用
    毒品用之玻璃球吸食器二個，被告供述為其友人曹祥利所有
    ，曹祥利於警詢中亦供稱：為伊友人綽號「大頭」所有等語
    ，復卷內查無證據可資認定為被告所有，於刑法三十八條沒
    收之規定不合，爰不為沒收之諭知，附此敘明。
三、檢察官移送併辦意旨另略以 (九十八年度毒偵字第三五一六
    號、九十九年度毒偵字第二三七號)： 被告甲○○於九十八
    年十一月十八日上午八時許，在臺北市○○街之公廁內，施
    用第二級毒品甲基安非他命，嗣經警察持搜索票至臺北市大
    安區○○○路六七六巷十弄八號之洪清助住處進行搜索，搜
    獲甲○○持有安非他命三包（總毛重一‧八三六公克，淨重
    一‧一七六公克）、電子秤乙臺，及安非他命殘渣袋乙只；
    其又於同年十二月十四日下午七時許，在臺北市松山火車站
    附近，施用第二級毒品甲基安非他命，後為警於臺北市○○
    區○○路四段四五三巷口執行臨檢，查獲甲○○持有安非他
    命七包（淨重一‧八公克）及吸食器乙組，始悉上情，並認
    與本件已經起訴之犯行，有想像競合犯之同一案件關係，為
    本件起訴效力所及云云。惟按刑法修正條文於九十四年二月
    二日經總統公布，並自九十五年七月一日起施行，其中原刑
    法第五十六條之連續犯規定業經刪除，即修正後之刑法已無
    連續犯得論以裁判上一罪之情形，參照該修正條文之立法理
    由，係將本應各自獨立評價之數罪，回歸原即應賦予複數法
    律效果之原貌，因此，就刑法修正施行後多次施用毒品之犯
    行，採一罪一罰，始符合立法本旨。且施用毒品之原因不一
    而足，多次施用毒品之行為，未必皆出於行為人之一個犯意
    決定，自非必有數個同種類而反覆實行之集合犯行為；各次
    施用毒品行為，亦要係於滿足毒癮後即已完成，均具獨立性
    ，彼此間無密切不可分之關係，亦不合接續犯之要件（參最
    高法院九十八年度台上字第七二五○號判決意旨）。況本案
    事實係被告於九十八年四月七日上午某時許，在臺北縣板橋
    市○○○路二十號十樓之二、於九十八年五月十二日上午六
    時許，在臺北縣中和市○○路友人住處所犯，與檢察官移送
    併辦之事實係於九十八年十一月十八日上午八時許，在臺北
    市○○街之公廁內、同年十二月十四日下午七時許，在臺北
    市松山火車站附近，施用第二級毒品甲基安非他命，時間及
    地點上均有明顯區隔，客觀上亦不合一個反覆、延續性之行
    為觀念，難謂其間具集合犯或接續犯關係，亦非一行為觸犯
    數罪名之想像競合犯，是移送併辦部分犯罪，即與本院判決
    有罪之施用毒品犯罪，非屬實質之一罪或裁判上一罪之關係
    ，為起訴效力所不及，又未據檢察官起訴，本院自無從併予
    審究，應退請檢察官另行依法處理，附此敘明。
據上論斷，應依刑事訴訟法第四百四十九條第二項、第三項、第
四百五十條第一項，毒品危害防制條例第十條第二項、十八條第
一項前段，刑法第十一條前段、第五十一條第五款、四十一條第
一項前段、三十八條第一項第二款，判決如主文。
本案經檢察官楊景舜到庭執行職務。
中    華    民    國    99    年    2     月    26    日
                    臺灣板橋地方法院刑事第十六庭
                               法  官  王綽光
以上正本證明與原本無異。
如不服本判決應於收受判決後10日內向本院提出上訴書狀，並
應敘述具體理由。其未敘述上訴理由者，應於上訴期間屆滿後
20日內向本院補提理由書（均須按他造當事人之人數附繕本）
「切勿逕送上級法院」。
                               書記官  許清秋
中    華    民    國    99    年    3     月    1     日
附錄本案論罪科刑法條全文：
毒品危害防制條例第10條
施用第一級毒品者，處6月以上 5 年以下有期徒刑。
施用第二級毒品者，處3年以下有期徒刑。

司法院資訊處製作；財團法人民間司法改革基金會備份。
